【裁判字號】    99,審易,4951
【裁判日期】    991222
【裁判案由】    竊盜
【裁判全文】
臺灣高雄地方法院刑事判決            99年度審易字第4951號
公  訴  人  臺灣高雄地方法院檢察署檢察官
被      告  秦  祥
            謝宗羲
上列被告等因竊盜案件，經檢察官提起公訴（99年度偵字第2300
0 號、99年度偵字第23036 號），本院判決如下：
    主  文
秦祥犯如附表所示之參罪，各處如附表主文欄所示之刑，應執行
有期徒刑貳年，扣案之T 型扳手壹支沒收。
謝宗羲犯如附表所示之參罪，各處如附表主文欄所示之刑，應執
行有期徒刑貳年，扣案之T 型扳手壹支沒收。
    事  實
一、秦祥、謝宗羲與竇宇成（另行審結）共同基於意圖為自己不
    法所有之犯意聯絡，於如附表所示之時間、地點，以如附表
    所示之分工方式，竊取如附表所示之人之自小客車得手。嗣
    於99年7 月9 日晚間9 時許，竇宇成在高雄市三民區○○○
    路與大昌路口停車場正欲駕駛如附表編號3 所竊得之車號10
    75-ZP 號自小客車離開時，當場為警查獲，經竇宇成同意搜
    索其位於高雄市前鎮區○○○路378 號4 樓之5 之住處，並
    扣得其所有供如附表所示犯行所用之T 型扳手1 支，而查悉
    上情。
二、案經高雄市政府警察局三民第二分局移送及謝佩霓、李贏億
    訴由高雄地方法院檢察署檢察官偵查起訴。
    理  由
一、按被告以外之人於審判外之言詞或書面陳述，除法律有規定
    者外，不得作為證據。又被告以外之人於審判外之陳述，雖
    不符前4 條之規定，而經當事人於審判程序同意作為證據，
    法院審酌該言詞陳述或書面陳述作成時之情況，認為適當者
    ，亦得為證據。當事人、代理人或辯護人於法院調查證據時
    ，知有第159 條第1 項不得為證據之情形，而未於言詞辯論
    終結前聲明異議者，視為有前項之同意，刑事訴訟法第159
    條第1 項、第159 條之5 第1 項、第2 項分別定有明文。查
    本案認定事實所引用之卷證資料，除原已符同法第159 條之
    1 至第159 條之4 規定、及法律另有規定等傳聞法則例外規
    定，而得作為證據外，其餘卷證資料，並無證據證明係公務
    員違背法定程序所取得，而檢察官、被告等於本院審理時，
    均不爭執其證據能力，且本院審酌前揭證據作成時之情況，
    並無違法取證之瑕疵，亦認以之作為證據為適當，是本件有
    關被告以外之人於審判外之言詞或書面陳述等供述證據，依
    前揭法條意旨，自均得為證據。
二、上開事實，業據被告秦祥、謝宗羲於警詢、偵查及本院審理
    中坦承不諱。核與證人即共同被告竇宇成於警詢、偵查中、
    證人即告訴人謝佩霓、李贏億、證人王金忠（被害人江春子
    之夫）於警詢中證述之情節相符；並有車號1075-ZP 號、00
    08-WM 號之自小客車之失車- 案件基本資料詳細畫面報表各
    1 紙，車號1075 -ZP號、0008-WM 號、5138-NY 號自小客車
    之高雄市政府警察局車輛尋獲、協尋電腦輸入單各1 紙、贓
    物認領保管單2 紙、高雄市三民區○○○路與大昌路口停車
    場之監視錄影畫面翻拍照片6 張附卷，及T 型扳手1 支扣案
    可證，足認被告2 人自白均與事實相符。從而，本件事證明
    確，被告2 人犯行均堪認定，應依法論科。
三、按刑法第321 條第1 項第3 款所稱兇器，其種類並無限制，
    凡客觀上足對人之生命、身體、安全構成威脅，具有危險性
    之兇器均屬之，且祇須行竊時攜帶此種具有危險性之兇器為
    已足，不以攜帶之初有行兇之意圖為必要（最高法院79臺上
    字第5253號判例意旨可資參照）。查被告秦祥、謝宗羲竊取
    如附表所示3 輛自小客車所用之T 型扳手，為金屬材質，且
    得以之破壞汽車電門鎖，可見其質地堅硬，若持之揮打，客
    觀上顯然足以對人之生命、身體、安全構成威脅，具有危險
    性，應屬兇器無誤。又按刑法分則或刑法特別法中規定之結
    夥2 人或3 人以上之犯罪，應以在場共同實施或在場參與分
    擔實施犯罪之人為限。共同實施犯罪行為，在合同意思範圍
    內，相互利用他人之行為，以達其犯罪之目的，原不必每一
    階段均參與，只需分擔犯罪行為之一部，即應對於全部所發
    生之結果共同負責，而把風行為在排除犯罪障礙，俾成犯罪
    之實現，在合同意思範圍內分擔犯罪行為之一部，故亦係共
    同正犯而應計入結夥之內（最高法院76年臺上字第7210號判
    例、72年度臺上字第3201號判決意旨參照）。經查，被告2
    人及同案被告竇宇成或擔任把風或持T 型扳手開啟自小客車
    車門之行為，已如前述，揆諸上開說明，被告2 人及同案被
    告竇宇成均為共同在場參與分擔實施竊盜犯罪之人。是核被
    告秦祥、謝宗羲所為，均係犯刑法第321 條第1 項第3 款、
    第4 款結夥攜帶兇器竊盜罪（共3 罪）。被告2 人與同案被
    告竇宇成間，有犯意聯絡及行為分擔，均應論以共同正犯。
    被告2 人所犯之3 罪間，犯意各別，行為互殊，應分論併罰
    。爰審酌被告2 人正值青年，均有工作能力，不思以正當方
    法賺取財物，竟貪圖私利，破壞他人對財產權之支配，危害
    社會治安，行為顯然可議；惟考以被告2 人均坦承犯行，態
    度尚佳，所竊車輛業已發還被害人，所生損害已有減輕等一
    切情狀，分別量處如主文第1 、2 項所示之刑，以資懲儆。
    另扣案之T 型扳手1 支為同案被告竇宇成所有，且係供附表
    3 次竊盜犯行所用之物，業經同案被告竇宇成及被告2 人供
    承在卷，爰依共犯責任共同理論與刑法第38條第1 項第2 款
    規定，分別於被告2 人之主文項下宣告沒收。
據上論斷，應依刑事訴訟法第299 條第1 項前段，刑法第28條、
第321 條第1 項第3 款、第4 款、第38條第1 項第2 款、第51條
第5 款，判決如主文。
本案經檢察官王兆琳到庭執行職務
中    華    民    國    99    年    12    月    22    日
                  刑事第十庭  法  官  方錦源
以上正本證明與原本無異。
如不服本判決，應於收受判決後10日內向本院提出上訴書狀，並
應敘述具體理由。其未敘述上訴理由者，應於上訴期間屆滿後20
日內向本院補提理由書( 均須按他造當事人之人數附繕本) 「切
勿逕送上級法院」。
                              書記官  黃勤涵
中    華    民    國    99    年    12    月    22    日
附表
┌──┬────┬────┬──────────────┬────────┐
│編號│犯罪時間│被害人或│分工方式                    │主文            │
│    │、地點  │告訴人  │                            │                │
├──┼────┼────┼──────────────┼────────┤
│ 1  │99年7 月│江春子  │由謝宗羲負責把風，竇宇成先以│秦祥犯結夥攜帶兇│
│    │1 日夜間│        │其所有之T 型扳手試圖開啟車號│器竊盜罪，處有期│
│    │至7 月2 │        │5138-NY 號（廠牌：馬自達）自│徒刑玖月，扣案之│
│    │日凌晨某│        │小客車車門未果，再由秦祥以上│T型 扳手1 支沒收│
│    │時，在高│        │開T 型扳手打開該車車門，3 人│。              │
│    │雄市左營│        │再共同將前揭車輛駛離現場得手│謝宗羲犯結夥攜帶│
│    │區○○路│        │，惟嗣又將前揭車輛駛回原停車│兇器竊盜罪，處有│
│    │與博愛路│        │處停放。                    │期徒刑玖月，扣案│
│    │路口    │        │                            │之T 型扳手1 支沒│
│    │        │        │                            │收。            │
├──┼────┼────┼──────────────┼────────┤
│ 2  │99年7 月│謝佩霓  │由竇宇成、謝宗羲負責把風，由│秦祥犯結夥攜帶兇│
│    │4 日凌晨│        │秦祥以竇宇成所提供之T 型扳手│器竊盜罪，處有期│
│    │1 時許，│        │打開車號0008-WM 號（廠牌：馬│徒刑玖月，扣案之│
│    │在高雄市│        │自達）自小客車車門，3 人再共│上開T 型扳手1 支│
│    │苓雅區河│        │同將該車駛離現場得手。嗣於竊│沒收。          │
│    │北路72號│        │取下欄編號3 之車號1075-ZP 號│謝宗羲犯結夥攜帶│
│    │前      │        │自小客車後，即將前揭車號0008│兇器竊盜罪，處有│
│    │        │        │-W M號自小客車棄置在高雄市左│期徒刑玖月，扣案│
│    │        │        │營區之高雄巨蛋體育場附近。  │之上開T 型扳手1 │
│    │        │        │                            │支沒收。        │
├──┼────┼────┼──────────────┼────────┤
│ 3  │99年7 月│李贏億  │由竇宇成負責把風，謝宗羲先以│秦祥犯結夥攜帶兇│
│    │4 日凌晨│        │竇宇成所提供之T 型扳手試圖開│器竊盜罪，處有期│
│    │2 時許，│        │啟車號1075-ZP 號（廠牌：馬自│徒刑玖月，扣案之│
│    │在高雄市│        │達）自小客車車門未果，再由秦│上開T 型扳手1 支│
│    │左營區南│        │祥以上開T 型扳手打開該車車門│沒收。          │
│    │屏路217 │        │，並駛離現場得手。          │謝宗羲犯結夥攜帶│
│    │號前    │        │                            │兇器竊盜罪，處有│
│    │        │        │                            │期徒刑玖月，扣案│
│    │        │        │                            │之上開T 型扳手1 │
│    │        │        │                            │支沒收。        │
└──┴────┴────┴──────────────┴────────┘
附錄本案論罪科刑法條
中華民國刑法第321 條第1 項第3、4款
犯竊盜罪而有左列情形之一者，處6 月以上、5 年以下有期徒刑
：
三攜帶兇器而犯之者。
四結夥三人以上而犯之者。

司法院資訊處製作；財團法人民間司法改革基金會備份。
